臺灣高等法院刑事判決　　　　　　　　100年度上易字第704號
上　訴　人
即　被　告　吳偉銘
上列上訴人因傷害案件，不服臺灣板橋地方法院99年度易字第13
15號，中華民國100年1月21日第一審判決（起訴案號：臺灣板橋
地方法院檢察署98年度偵字第19685 號），提起上訴，本院判決
如下：
    主  文
上訴駁回。
    事  實
一、吳偉銘與阮氏燕玲原係朋友關係，雙方因金錢債務之糾葛而
    生嫌隙。吳偉銘於民國（下同）98年7月8日下午9 時20分許
    ，前往阮氏燕玲所經營位於台北縣新莊市（現改制為新北市
    新莊區○○○街38號之美容店，雙方因索討債務而有爭執，
    詎吳偉銘趁阮氏燕玲步出美容店門口之際，竟基於傷害之犯
    意，踹踢阮氏燕玲之左足踝、並以徒手掐住其脖子，且揮拳
    毆打其左臉部，致阮氏燕玲受有左側額頭部、頸部及左足踝
    等多處挫傷之傷害，嗣經至前開美容店理髮之客人陳文忠出
    言制止後，吳偉銘始罷手。
二、案經阮氏燕玲訴請臺灣板橋地方法院檢察署檢察官偵查起訴
    理  由
壹、證據能力部分：
    按被告以外之人於審判外之陳述，雖不符刑事訴訟法第 159
    條之1 至之4 等四條之規定，而經當事人於審判程序同意作
    為證據，法院審酌該言詞陳述或書面陳述作成時之情況，認
    為適當者，亦得為證據；又當事人、代理人或辯護人於法院
    調查證據時，知有刑事訴訟法第159 條第1 項不得為證據之
    情形，而未於言詞辯論終結前聲明異議者，視為有前項之同
    意，同法第159 條之5 定有明文。立法意旨在於傳聞證據未
    經當事人之反對詰問予以核實，原則上先予排除。惟若當事
    人已放棄反對詰問權，於審判程序中表明同意該等傳聞證據
    可作為證據；或於言詞辯論終結前未聲明異議，基於尊重當
    事人對傳聞證據之處分權，及證據資料愈豐富，愈有助於真
    實發見之理念，且強化言詞辯論主義，使訴訟程序得以順暢
    進行，上開傳聞證據亦均具有證據能力。查本件下列所引用
    之被告以外之人於審判外之陳述，因公訴人、被告均於本院
    準備程序及審理時表示無意見，且迄至言詞辯論終結前未再
    聲明異議，而本院審酌上開證據資料製作時之情況，無不當
    取供及證明力明顯過低之瑕疵，且經本院於審判期日依法進
    行證據之調查、辯論，被告於訴訟上之程序權已受保障，故
    揆諸前開規定，認前揭證據資料應有證據能力。
貳、實體部分：
一、訊據上訴人即被告吳偉銘固坦承於前揭時、地曾與告訴人阮
    氏燕玲發生爭執，並徒手掐住告訴人脖子乙情不諱，惟矢口
    否認有何被訴之傷害犯行，並辯稱：伊沒有毆打告訴人，且
    告訴人指訴毆打之情節與其傷勢不符，況掐住告訴人脖子，
    並未用力，被告並不會成傷云云。經查：
(一)、按證人即告訴人阮氏燕玲於偵查中證稱：被告於98年7月8日
    下午9 時20分，到伊位於成德街38號之美容店，用手抓住伊
    脖子，並毆打伊，且質問伊為何告他等語（見98年度偵字第
    19 685號偵查卷第39頁）；其復於原審審理中證稱：案發時
    被告等伊一出店門，就揮拳打伊的左臉頰，還用腳踢伊左邊
    的腳，還抓住伊的脖子等語（見原審100年1 月5日審判筆錄
    第4 頁），核與證人陳文忠於偵查中、原審審理時之證述情
    節相符（見同上偵查卷第55頁、同上審判筆錄第6 頁），再
    被告亦不否認曾有徒手掐住告訴人脖子之情（見原審99年6
    月7日準備程序筆錄第3頁及本院審判筆錄第3頁），且依卷
    附之行政院衛生署臺北醫院診斷證明書（甲種）所示，告訴
    人確受有左側額頭部、頸部及左足踝等多處挫傷之情，是此
    部分之事實應堪認定。
(二)、次按被告雖以前揭情詞置辯，惟查，告訴人指訴被告打伊的
    左側臉頰，還用腳踢伊左邊的腳，還抓住伊的脖子等語（見
    原審100年1月5日審判筆錄第4頁），則被告揮拳毆打告訴人
    左側臉頰，致傷及左側額頭部位，及掐其脖子、踢其左足致
    傷及頸部、左足踝，均與行政院衛生署臺北醫院診斷證明書
    （甲種）所示，告訴人受有左腳踝、頸部及左側額頭之傷害
    ，相符，尚無被告所辯不符之情；又被告自承因告訴人大叫
    ，為不讓她叫，就抓住她，並掐其脖子（見本院審判筆錄第
    3 頁），則被告既為阻止告訴人大叫，並抓住她，衡情，告
    訴人當極力反抗，被告焉有不用出力即能掐住告訴人之脖子
    ，則被告辯稱並未出力掐告訴人脖子一節，應係妄言，無足
    採信。況以本件告訴人僅依被告徒手掐住其脖子而受有上開
    傷害乙節，即足以據此對被告提出上開傷害之告訴，衡情，
    告訴人實無再設詞誣陷被告拳打腳踢其成傷之必要，是被告
    於前揭時、地確有徒手掐住告訴人之脖子並揮拳、踹踢告訴
    人，致告訴人受有上開傷害之情，至堪認定。
(三)、再按被告於原審辯稱：證人蔡裕仁、顏川清於案發時在現場
    ，目睹案發的經過云云，惟查，被告於本院審理中又稱蔡裕
    仁、顏川清於案發時在隔壁自助餐店，沒有看到現場等語（
    見本院審判筆錄第3 頁），核被告於本院所供，與證人蔡裕
    仁、顏川清於原審審理時證稱並未看到打人過程云云（見原
    審審判筆錄第9 、10頁）相符，足認證人蔡裕仁、顏川清均
    未目睹被告與告訴人間爭執之全部經過，自難逕為被告有利
    之認定。
二、綜上所述，本案事證已臻明確，被告所辯應係卸責之詞，其
    犯行堪以認定，應依法論科。
、論罪科刑及駁回上訴之理由：
    核被告所為，係犯刑法第277條第1項之傷害罪。原審就被告
    上揭犯行，適用刑法第277 條第1項、第41條第1項前段、刑
    法施行法第1條之1第1項、第2項前段規定，並審酌被告之前
    科素行，此有本院前案紀錄表1 份在卷可稽，且衡以被告僅
    因金錢之糾葛，即於公共場所對告訴人拳打腳踢，並掐住告
    訴人頸部，幸賴第三人阻止，始未釀成他人肢體更嚴重之傷
    勢，惟其犯後仍未坦承犯行，飾詞狡辯，未見悔意，亦未與
    告訴人達成和解，兼衡告訴人所受傷勢程度及被告之品行、
    智識程度、手段及犯後態度等一切情狀，量處有期徒刑3 月
    ，併諭知易科罰金之折算標準等情。經核其認事用法均無不
    當，量刑亦稱妥適，被告上訴猶執陳詞，任意指摘原判決形
    成心證之理由，否認犯罪，為無理由，應予駁回。
據上論斷，應依刑事訴訟法第368條，判決如主文。
本案經檢察官沈世箴到庭執行職務。
中    華    民    國    100    年    4    月    29    日
            刑事第八庭    審判長法  官  張傳栗
                                法  官  黃斯偉
                                法  官  劉嶽承
以上正本證明與原本無異。
不得上訴。
                                書記官  何仁崴
中    華    民    國    100    年    4    月    29    日
附錄：本案論罪科刑法條全文
刑法第277條
傷害人之身體或健康者，處3 年以下有期徒刑、拘役或1 千元以
下罰金。
犯前項之罪因而致人於死者，處無期徒刑或7 年以上有期徒刑；
致重傷者，處3 年以上10年以下有期徒刑。